# 研发支出核算

提问人：xuekuaiji2011 时间：2020-09-07 22:33:00
公司核算成本时将研发费用合并到基本生产，月末按照成本核算办法计算产成品成本，结转产成品成本时再将研发费用减去。然后按照研发费用占产成品成本的比例计算分摊系数，将成本计算表中各品种的生产成本还原为不含研发费用的生产成本结转到产成本科目。 请问各位老师，这样做合适吗？

回答人：chenyiwei
不论是会计核算的规范性要求，还是高新技术认定、研发支出加计扣除等税务管理要求，都要求研发支出单独归集和核算，而不应简单地使用某个系数进行分配。你所说的该企业做法不妥。